臺灣新竹地方法院民事判決　　　　　　　 95年度訴字第388號
原　　　告　甲○○
訴訟代理人　吳尚昆律師
複代理人　　徐宏澤律師
被　　　告　丙○○
法定代理人　丁○○
被　　　告　戊○○○○○○
前列二人共同
訴訟代理人　楊隆源律師
複代理人　　乙○○
上列當事人間返還房屋事件，本院於民國96年5月22日言詞辯論
終結，判決如下：
    主      文
被告戊○○○○○○應將如附表所示土地及其上建物全部騰空返
還予原告，並應自民國九十五年七月十六日起至返還前開土地及
建物之日止，按月給付原告新台幣壹仟肆佰伍拾肆元。
原告其餘之訴及假執行之聲請均駁回。
訴訟費用由被告戊○○○○○○負擔百分之九十，餘由原告負擔
。
本判決原告勝訴部分於原告以新台幣壹拾陸萬捌仟元供擔保後，
得假執行；被告戊○○○○○○如以新台幣伍拾萬伍仟元供擔保
後，得免為假執行。
    事實及理由
一、原告主張：
（一）緣原告與被告戊○○○○○○原係男女朋友，自民國（下
      同）91年8月間相識交往，並於92年1月間起同居於原告所
      有桃園市○○街14巷12號9樓之1之住處，又因被告羅立晴
      為與其前夫爭取其子丙○○之監護權進行訴訟，原告遂於
      92年3月28日應被告羅立晴要求暫將前開桃園市○○街14
      巷12號9樓之1之房地移轉過戶與被告羅立晴，且原告自92
      年1月間起就將薪資帳戶（土地銀行敦化分行000-000-000
      00-0）之存摺及提款卡交予被告羅立晴，即將每月薪資交
      予被告羅立晴，至92年9月間，兩造論及婚嫁，原告乃再
      購買系爭新竹縣竹東鎮○○路108號7樓房地，惟購屋當時
      原告前往馬來西亞省親，加以原告之金錢均交由被告羅立
      晴保管，乃由被告羅立晴代為處理購屋事宜，且原告為購
      屋貸款所開立之交通銀行新竹科學工業園區分行00000000
      0000帳號之存摺及提款卡亦交給被告羅立晴保管，然購屋
      之價金及費用均係由被告羅立晴所保管原告之金錢支應，
      絕非被告羅立晴支付，嗣92年11月間原告發現被告羅立晴
      雖已與原告論及婚嫁，竟仍在外結交親密男友，經原告責
      問，被告羅立晴惱羞成怒，非但拒絕將前開桃園市○○街
      14 巷12號9樓之1之房地返還過戶予原告，更將原告趕離
      該住處，又強佔系爭新竹縣竹東鎮○○路108號7樓房地，
      甚至另行提起民事訴訟企圖侵佔系爭房地（案分本院93年
      度訴字第481號，嗣被告撤回起訴），然被告羅立晴迄今
      仍偕其子即被告丙○○繼續佔用系爭房地，屢經原告催告
      返還，均不見置理，原告不得已僅得提起本件訴訟請求被
      告等遷讓返還。
（二）系爭房地確為原告所購買，原告為所有權人：
  １、購屋資金流向－依被告羅立晴於本院院93年訴字第481 號
      自行提出之購屋款之資金流向：
    原告所有之交通銀行新竹科學工業園區分行購屋貸款帳戶
      ：
      本件購屋款均係由原告支出，除被告羅立晴於本院93年訴
      字第481號被告自承使用原告交通銀行新竹科學工業園區
      分行000000000000帳號之存摺及提款卡外，且就被告羅立
      晴於本院93年訴字第481號案件審理中所提出前開交通銀
      行新竹科學工業園區分行帳戶交易明細觀之，原告自92年
      9 月19日開戶、92年10月6日房屋貸款轉入新台幣（下同
      ）200萬元後當日，被告羅立晴立即將該200萬辦理轉帳，
      而其後不斷的將該帳戶之金錢提領或轉匯入自己的帳戶或
      繳納自己的帳單，金額超過36萬元。
　  原告土地銀行敦化分行000-000-00000-0薪資帳戶：
      被告羅立晴自92年1月間起即花用原告土地銀行敦化分行
      000-000-00000-0帳戶內之金錢，迄今亦超過140萬元，且
      原告確曾以該帳戶之金錢為被告羅立晴支付購屋款。
  ２、系爭土地與房屋之所有權登記情形，依據新竹縣竹東鎮地
      政事務所土地登記簿謄本與建物登記簿謄本所載，所有權
      人為原告甲○○，系爭土地與房屋設定抵押權，債權人為
      交通銀行，債務人為甲○○。參酌土地法第43條之規定，
      本件房地所有權人確係原告。
（三）按所有人對於無權占有或侵奪其所有物者，得請求返還之
      。對於妨害其所有權者，得請求除去之。有妨害其所有權
      之虞者，得請求防止之；又無法律上之原因而受利益，致
      他人受有損害者，應返還其利益，雖有法律上之原因，而
      其後已不存在者，亦同。民法第767條、第179條定有明文
      。又依不當得利之法則請求返還不當得利，以無法律上之
      原因而受利益，致他人受有損害為其要件，故其得請求返
      還之範圍，應以他人所受之利益為度，非以請求人所受損
      害若干為準。無權占有他人土地，可能獲得相當於租金之
      利益為社會通常之觀念，是無權占有他人土地所得之利益
      ，得認以相當於法定最高限額租金之數額（最高法院61
      年度台上字第1695號判例參照）。查系爭房地之所有人為
      原告，被告等並無任何權源得以佔用，然長期無償佔用迄
      今，已致原告權益嚴重受損，原告爰依民法第767條之規
      定請求被告等返還系爭房地，並請求被告賠償其無權占有
      期間相當於租金之利益。按土地法第97條第1項所規定，
      城市地方房屋之租金，以不超過土地及建築物申報總價年
      息百分之10為限。查系爭土地公告現值為每平方公尺
      14,000元，參酌被告無權占用系爭房屋坐落之土地面積為
      21.465平方公尺（2,385×90/10000＝21.465），計算土
      地現值為300,510元，系爭房屋課稅現值則為180,600元（
      本稅2167除以稅率1.2%），合計房地現值為481,110元，
      故計算本件被告占用原告系爭房屋所受相當於租金之利益
      ，應以系爭土地公告現值與房屋現值總和481,110元年息
      百分之10為適當，即4,009元（481,110×10%÷12＝4,009
      元）。
（四）對被告抗辯之陳述：
　１、按信託係契約行為，被上訴人主張信託關係存在，應就信
  　　託契約確已成立之事實，負舉證責任，若其先不能舉證，
    　則上訴人就其抗辯事實即令不能舉證，或其所舉證據尚有
      疵累，亦應駁回被上訴人之請求，此有最高法院85年度台
      上2012號判決及87年度台上字第562號判決要旨可參。且
      按當事人主張有利於己之事實者，就其事實有舉證之責任
      ，此亦在民事訴訟法第277條定有明文。查被告主張兩造
      間信託關係存在，即應就二造間何時成立如何之信託契約
      乙事具體舉證。本件被告主張其曾支出買賣房屋部分資金
      、代書費及裝潢費云云，原告均否認有此事實，姑不論買
      賣房屋資金係何人所出，與是否成立信託契約係屬二事，
      實則系爭購屋資金流向，依被告羅立晴於本院93年訴字第
      481號案件中自行提出之購屋款資金流向資料可清楚知悉
      ，系爭房地確係由原告資金所購買。
　２、復按信託契約包括管理信託或擔保信託兩種，故契約之成
  　　立須受託人有替信託人管理信託物之合意，或有作為債務
    　擔保之合意。然系爭土地與房屋之所有權登記情形，依據
      卷附新竹縣竹東鎮地政事務所土地登記簿謄本與建物登記
      簿謄本所載，所有權人為原告甲○○，系爭土地與房屋設
      定抵押權，債權人為交通銀行，債務人為原告甲○○，且
      原告甲○○迄今繼續繳納系爭房地之貸款本息，即兩造間
      根本無任何管理信託或擔保信託情形。
　３、又按當事人間關於租金數額之約定，僅於租賃關係存續中
  　　受其拘束，租賃期限屆滿時，除有民法第451條之情形外
    　，其租賃關係即行消滅。如承租人於租賃物之返還應負遲
      延責任，出租人自得按時值之租金，請求損害（最高法院
      23年上字第3078號判例參照。）查系爭房地坐落位置交通
      方便，生活機能良好，依現在房屋租賃市場行情，每月租
      金絕對遠高於原告所請求之金額，是以原告僅請求被告按
      月賠償4,009元，並無不妥。
（五）為此聲明：
  １、被告等應將如附表所示土地及其上建物全部騰空返還予原
  　　告。並應自起訴狀繕本送達之翌日起至返還前開土地及建
    　物之日止，按月給付原告4,009元。
  ２、願供擔保請准宣告假執行。
二、被告則以：
（一）查被告二人占有系爭房屋具有合法權源，其權源為被告羅
      立晴與原告間存在信託關係或類似於信託關係之無名契約
      ，系爭房屋係被告羅立晴信託登記予原告，被告羅立晴為
      實質所有權人，被告丙○○為被告羅立晴之子，故非無權
      占有。
（二）查系爭房屋係由被告羅立晴與力霸公司簽立不動產買賣契
      約，且買賣價金頭期款28萬元均為被告羅立晴所支出，其
      中20萬元係由被告被告羅立晴自其本人銀行帳戶內提領現
      金及被告羅立晴自有現金1萬元，又原告原積欠被告羅立
      晴借款債務10萬元，乃同意被告羅立晴自原告帳戶中提領
      7萬元。再者，被告羅立晴另外支付2萬元之預付代書費用
      ，東森代書事務所所出具費用明細表上之客戶欄署名亦為
      被告羅立晴。房屋尾款係由被告羅立晴簽發面額200萬元
      之本票1紙交由力霸公司承辦人員即訴外人蔡佳宗保管。
（三）又92年10月6日交屋時，房屋買賣分算表上之買方仍為被
      告羅立晴，且原告曾同意將系爭房地返還登記予被告羅立
      晴，惟因遲誤完稅而未完成登記手續。而被告羅立晴曾就
      系爭房屋加以裝璜花費約15萬元。被告羅立晴當時希望申
      請修繕貸款，但被告羅立晴不符修繕貸款資格，被告羅立
      晴認為原告是符合的，所以信託登記在原告名下。
（四）按土地法施行法第25條規定：「土地法第97條所謂土地及
      建築物之總價額，土地價額依法定地價，建築物價額依該
      管直轄市或縣（市）地政機關估定之價額。」足見土地申
      報價額，係指法定地價。又土地法第148條規定：「土地
      所有權人依本法所申報之地價，為法定地價。」足見土地
      申報價額，係指土地之申報地價。再者，系爭房地以「土
      地及建築物申報總價」年息百分之10計算租金，顯屬過高
      ，應以年息百分之5計算租金為宜。蓋依土地法第105條準
      用同法第97條規定，建築基地之租金按申報地價年息百分
      之10為限，然此係指基地租金之最高限額，仍須參酌基地
      之位置，工商繁榮程度、承租人利用基地之經濟價值及所
      受之利益，並與鄰地租金比較以為決定，非必達申報總地
      價年息之百分之10（最高法院61年臺上字第1695號、46年
      年臺上字第855號、68年臺上字第3071號判例參照）。本
      件系爭房地之位置並非處於工商繁榮之處，被告作為住家
      使用，經濟價值不高，所受利益亦不多，參酌目前銀行利
      息甚低，原告請求百分之10計算，確屬過高。
（五）又本件係被告羅立晴經由力霸公司仲介而向訴外人石敦智
      購買系爭房屋，被告羅立晴當時希望申請修繕貸款，惟因
      被告羅立晴並不符修繕貸款資格，被告羅立晴認為原告是
      符合的，乃與原告商量並信託登記在原告名下，東森代書
      事務所乃以原告名義辦理所有權登記。所有權登記完畢後
      ，東森代書事務所即將系爭房屋之土地所有權狀正本3張
      及建物所有權狀正本1張交付予被告，並由被告保管至今
      。而系爭房屋自交屋後，即由被告二人占有使用，原告從
      未住過系爭房屋，更未曾持有系爭房屋之鑰匙。再者，系
      爭房屋93年度之房屋稅及地價稅均係被告所繳納，上開繳
      稅單據仍由被告保管中。況原告於93年6月17日曾同意將
      系爭房地返還登記予被告羅立晴，惟因遲誤完稅而未完成
      登記手續。
（六）系爭房屋自92年10月起至93年8月間之貸款利息，雖係由
      原告設於交通銀行新竹科學園區分行之帳戶中辦理扣款，
      惟因原告係形式上之所有權人，銀行扣款才由原告之存款
      帳戶扣款，原告同意開立上開帳戶供被告羅立晴使用，被
      告羅立晴於銀行核貸之230萬元撥入上開帳戶後，提領200
      萬元繳付房屋尾款，保留30萬元作為繳付房貸利息與其他
      支出使用，足見前開期間之房屋貸款利息，並非原告所繳
      納。嗣至93年8月間，原告與被告羅立晴發生齟齬，原告
      將上開帳戶終止，被告羅立晴因非房屋形式上之所有權人
      ，自無法繼續繳息。
（七）為此聲明：原告之訴駁回；如受不利判決，願供擔保請准
      宣告免為假執行。
三、兩造不爭執之事實
（一）系爭房屋之所有權人登記為原告。
（二）系爭房屋目前由被告二人占有使用中。
四、本件經協議兩造整理並確認爭點為：
（一）被告占有系爭房屋有無合法權源，亦即兩造間有無信託關
      係或類似於信託關係之無名契約關係存在？
（二）如被告為無權占有，原告請求之損害賠償金額是否合理？
五、得心證之理由
（一）按當事人主張有利於己之事實者，就其事實有舉證之責任
      ，民事訴訟法第277條前段定有明文。又稱信託者，謂委
      託人將財產移轉或為其他處分，使受託人依信託本旨，為
      受益人之利益或為特定之目的，管理或處分信託財產之關
      係，信託法第1條定有明文。質之，信託人將財產所有權
      移轉與受託人，使其成為權利人，以達到當事人間一定目
      的之法律行為而言。是信託關係因委託人信賴受託人代其
      行使權利而成立，故需基於受託人與委託人間合意訂立受
      託契約，始能發生，而主張信託關係存在之權利人，自應
      就此信託契約（或類似信託之無名契約）之成立負舉證之
      責。查系爭房屋既登記為原告所有，被告抗辯系爭房屋係
      其出資購買並將系爭房屋信託登記予原告等情，復為原告
      所否認，依照前述規定，被告自應就此有利於己之事實負
      舉證責任。
（二）被告雖提出系爭房屋不動產買賣契約書及其於台新銀行新
      竹分行開設帳戶之存摺明細、費用明細表、本票、房屋買
      賣分算表影本各1紙，主張系爭房屋買賣契約當事人為被
      告羅立晴，且頭期款28萬元、代書費2萬元均由被告羅立
      晴所支付，另被告羅立晴為擔保房屋尾款亦簽發面額200
      萬元之本票1紙，嗣並就系爭房屋裝璜花費15萬元，因被
      告羅立晴當時不符修繕貸款資格而信託登記在原告名下云
      云，惟為原告所否認，且買賣當事本得約定買受人將房屋
      所有權登記予第三人，至買受人與登記名義人之內部關係
      ，或出於買賣、清償、贈與、信託……等，不一而足，自
      不得以系爭買賣契約買受人為被告羅立晴而遽認兩造間存
      有信託法律關係。況系爭房屋總價為280萬元，被告亦不
      否認系爭房屋尾款200萬元係以原告名義向交通銀行科學
      園區分行貸款而支付，是縱認被告羅立晴確有支付爭房屋
      第1期款28萬元，惟尾款200萬元既為原告所支付，自不得
      僅以被告羅立晴支付部分款項而認定系爭房屋係其出資購
      買並信託登記在原告名下。
（三）次按信託行為，係指委託人授與受託人超過經濟目的之權
      利，而僅許可其於經濟目的範圍內行使權利之法律行為，
      受託人不僅就信託財產承受權利人之名義，且須就信託財
      產依信託契約所定內容為積極之管理或處分而言，就外部
      關係言之，受託人固有行使超過委託人所授與之權利，就
      委託人與受託人之內部關係言之，受託人仍應受委託人所
      授與權利範圍之限制。本件系爭房地所有權均登記於原告
      名下，然被告自承系爭房屋之所有權狀自始均由其所持有
      ，及系爭房屋自交屋後均由其使用等語（95年11月23日言
      詞辯論筆錄），足證被告並無將房屋交給原告管理或處分
      之意思，難認兩造間之約定存有信託目的，又被告另辯稱
      因其不符修繕貸款資格，故將系爭房屋信託或借名登記在
      原告名下云云，然為原告所否認，被告復未能舉證以實其
      說，亦無足採。至被告提出之系爭房屋93年度房屋稅及地
      價稅繳款書及新竹縣稅捐稽徵處竹東分處函等件，縱認屬
      實，亦僅能證明被告曾繳納前開稅款及申報系爭房屋移轉
      而已，核與兩造間有無信託或類似信託法律關係無涉。綜
      上所述，被告就其主張兩造間成立信託或類似信託契約及
      系爭房屋係由其全部出資購買等情，既無法舉證以實其說
      ，其主張即非可採。從而，原告本於所有權之法律關係，
      請求被告羅立晴遷讓交還系爭房屋，自屬有據，應予准許
      。
（四）又無法律上之原因而受利益，致他人受損害者，應返還其
      利益，民法第179條定有明文，而無權占有他人房屋，可
      能獲得相當於租金之利益為社會通常之觀念。本件被告羅
      立晴並無占有使用系爭房屋之權源，惟仍占有使用系爭房
      屋，自受有相當於租金之利益，致原告受有相當於租金之
      損害，則原告請求被告羅立晴返還其所受之利益予原告，
      亦屬有據。次查，城市地方房屋之租金，以不超過土地及
      建築物申報總價額年息百分之10為限，土地法第97條第1
      項定有明文。又系爭房屋坐落新竹縣竹東鎮○○段342、
      342-1、342-2地號土地，面積為21.465平方公尺（2,385
      ×90/10000＝21.465），於93年1月之申報地價為每平方
      公尺3,200元，有土地登記謄本足憑，而系爭房屋95年度
      之課稅現值為18萬600元，亦有新竹縣稅捐稽徵處竹東分
      處房屋稅繳款書可稽；再者，系爭房屋位於住宅區，臨竹
      東鎮○○路路邊，距竹東鎮上約4、5公里，距快速道路二
      重埔交流道約4、5公里等情，業據本院履勘現場屬實，製
      有勘驗筆錄在卷可按。爰斟酌系爭房屋所在之位置、現況
      及附近環境，認原告請求相當於租金之利益以系爭房屋及
      其坐落基地申報總價額年息百分之7計算，較為合理。依
      此計算，原告請求被告羅立晴給付相當於租金之不當得利
      為自起訴狀繕本送達被告羅立晴之翌日即95年7月16日起
      至交還前開房地之日止，按月為1,454元【計算式為：（
      21. 465×3,200＋180,600）×7%÷12＝1,454元】。
（五）至原告另請求被告丙○○將系爭房屋騰空，遷讓返還予原
      告並按月共同給付不當得利，無非係以被告丙○○之戶籍
      設於系爭房屋及被告羅立晴自承被告丙○○亦住該址為據
      。然查被告丙○○為89年1月24日生，有戶籍謄本在卷可
      稽，其為甫滿7歲之未成年人，無法獨立料理日常生活，
      顯係依附其母即被告羅立晴照顧而共同生活，故其並非獨
      立占有之人，應認係被告羅立晴之占有輔助人。從而，原
      告請求被告丙○○遷讓房屋並給付不當得利云云，於法無
      據。
六、綜上所述，原告依民法第767條、第179條之規定，請求被告
    羅立晴將系爭房地騰空並遷出返還予原告，並自95年7月16
    日起至返還系爭房地日止，按月給付原告1,454元，於法有
    據，應予准許，至逾此範圍之請求，於法無據，應予駁回。
七、本判決主文第一項部分，兩造陳明願供擔保，聲請宣告假執
    行或免為假執行，經核均無不合，爰分別酌定相當之擔保金
    額宣告之。至原告其餘假執行之聲請，因該部分訴之駁回而
    失所依據，應併予駁回。
八、本件事證已臻明確，兩造其餘主張陳述及所提之證據，或無
    涉或無礙於事證之認定，均毋庸再予審酌，附此敘明。
九、結論：原告之訴為一部有理由，一部無理由，並依民事訴訟
    法第79條但書、第390條第2項、第392條，判決如主文。
中　　華　　民　　國　　96　　年　　6　　月　 　8 　　日
                  民事第二庭    法　官　楊明箴
以上正本係照原本作成。
如對本判決上訴，須於判決送達後20日內向本院提出上訴狀。
中　　華　　民　　國　　96　　年　　6　　月　 　8 　　日
                                書記官　龔紀亞
┌─────────────────────────────────────────────────────────────┐
│附表（土地）：                                                                                             96年度拍字第4號│
├──┬──────────────────────────┬─┬────────────┬─────────┬──────┤
│編號│　　　土　　　　　地　　　　　坐　　　　　落　　　　│地│　　面　　　　　　積　　│　　　　　　　　　│　　　　　　│
│　  ├───┬────┬────┬────┬───────┤　├──┬──┬──────┤　權　利　範　圍　│備　　　　考│
│    │縣　市│鄉鎮市區○　 段　 ○ ○　段 │ 地　　　號   │目│公頃│公畝│　平方公尺　│ 　　　　　　　　 │        　  │
├──┼───┼────┼────┼────┼───────┼─┼──┼──┼──────┼─────────┼──────┤
│001 │新竹縣│ 竹東鎮 ○○○段  │        │     342      │建│    │ 22 │   82.08    │  10000分之90     │            │
├──┼───┼────┼────┼────┼───────┼─┼──┼──┼──────┼─────────┼──────┤
│002 │新竹縣│ 竹東鎮 ○○○段  │        │     342-1    │建│    │    │   90.88    │  10000分之90     │            │
├──┼───┼────┼────┼────┼───────┼─┼──┼──┼──────┼─────────┼──────┤
│003 │新竹縣│ 竹東鎮 ○○○段  │        │     342-2    │建│    │    │   11.99    │  10000分之90     │            │
└──┴───┴────┴────┴────┴───────┴─┴──┴──┴──────┴─────────┴──────┘
┌────────────────────────────────────────────────────────────────────┐
│附表（建物）︰                                                                                                                          │
├──┬──┬────┬────┬────┬───────────────────────┬────────────┬───┬──────┤
│    │    │        │        │建築式樣│  建  物  面  積          （單位：平方公尺）  │附屬建物單位：平方公尺  │      │            │
│    │    │        │        │        ├───┬───┬───┬───┬───┬───┼────┬───┬───┤權  利│            │
│    │    │        │        │主要建築│主建物│主建物│主建物│主建物│主建物│  合  │ 主要建 │  面  │  面  │      │            │
│編號│建號│建物門牌│基地坐落│        │層  及│層  及│層  及│層  及│層  及│      │        │      │  積  │      │備  考      │
│    │    │        │        │材 料 及│面  積│面  積│面  積│面  積│面  積│      │ 築材料 │      │      │      │            │
│    │    │        │        │        │      │      │      │      │      │      │        │      │  單  │範  圍│            │
│    │    │        │        │房屋層數│      │      │      │      │      │  計  │ 及用途 │  積  │  位  │      │            │
├──┼──┼────┼────┼────┼───┼───┼───┼───┼───┼───┼────┼───┼───┼───┼──────┤
│001 │211 │新竹縣竹│新竹縣竹│住家用，│七層：│      │      │      │      │81.48 │ 陽台   │15.28 │平方公│全部  │共同部分：旭│
│    │    │東鎮光明│東鎮旭光│鋼筋混凝│81.48 │      │      │      │      │      │        │      │尺    │      │光段210建號 │
│    │    │路108號 │段342、 │土造，  │      │      │      │      │      │      │        │      │      │      │2330.61平方 │
│    │    │7樓     │342-1、 │7層     │      │      │      │      │      │      │        │      │      │      │公尺，權利範│
│    │    │        │342-2   │        │      │      │      │      │      │      │        │      │      │      │圍10000分之 │
│    │    │        │        │        │      │      │      │      │      │      │        │      │      │      │80；旭光段  │
│    │    │        │        │        │      │      │      │      │      │      │        │      │      │      │296建號、   │
│    │    │        │        │        │      │      │      │      │      │      │        │      │      │      │14.83平方公 │
│    │    │        │        │        │      │      │      │      │      │      │        │      │      │      │尺，權利範圍│
│    │    │        │        │        │      │      │      │      │      │      │        │      │      │      │94分之1     │
└──┴──┴────┴────┴────┴───┴───┴───┴───┴───┴───┴────┴───┴───┴───┴──────┘